【裁判字號】    98,簡抗,5
【裁判日期】    990226
【裁判案由】    撤銷部分執行標的之訴
【裁判全文】
臺灣屏東地方法院民事裁定               98年度簡抗字第5號
抗  告  人  乙○○
相  對  人  合作金庫資產管理股份有限公司
法定代理人  甲○○
上列當事人間請求撤銷部分執行標的事件，抗告人對於中華民國
98年8 月18日本院屏東簡易庭98年度潮簡字第293 號裁定提起抗
告，本院裁定如下：
    主  文
抗告駁回。
抗告費用由抗告人負擔。
    理  由
一、抗告意旨略以：
  (一)按97年度屏簡字第889 號、98年度簡上字第19號債務人異議
    之訴事件乃是請求法院執行處撤銷滅失部分之執行查封，本
    件卻是依調解筆錄請求被告自動撤回部份執行，故其請求權
    基礎不一，不符合同一事件之要件，原裁定以一事不再理、
    同一案件裁定駁回，其認事用法顯屬違誤。該97年度屏簡字
    第889 號民事判決乃係債務人異議之訴，其訴之聲明為：「
    請求本院撤銷96年度執字第1568號強制執行程序所為查封之
    標的，門牌號碼屏東縣萬丹鄉○○路254 號」（整編後為萬
    壽路2 段148 號），而98年屏簡字第293 號係請求被告撤回
    部分執行之標的，即門牌號碼屏東縣萬丹鄉○○路2 段146
    號，面積45.28 平方公尺，故顯然請求之法律基礎不同。本
    件乃係依據本院96年度屏小移調字第32號調解筆錄，請求被
    告履行調解筆錄之約定，撤銷抵押權更正後之面積；而該97
    年度屏簡字第889 號係要求執行法院依職權撤銷查封，該訴
    當時當事人尚未達成和解做成上開調解筆錄，同時係以併付
    拍賣為理由駁回該訴，顯然與本件之法律關係、原因、事實
    、理由均不同，故非同一之案件。
  (二)本件訴訟標的係原建物部份滅失後，由訴外人李文海所重新
    建造。抗告人與訴外人合作金庫商業銀行股份有限公司（下
    稱合作金庫銀行）經本院做成調解筆錄（96年度屏小移調字
    第32號），雙方同意系爭建物非債務人所屬，故抵押物面積
    由140.96平方公尺，應辦理更正為95.68 平方公尺，亦即本
    件抵押物45.28 平方公尺不得拍賣。
  (三)抗告人之家屬於民國69年即已住居該址，當時抗告人之兒子
    訴外人李文吉建造房舍於該土地上，後因該建物不堪使用，
    訴外人李文海遂於80年間，將原來建物拆掉重建為現在之房
    屋，此於另案（94年度屏簡字第307 號第三人異議之訴事件
    ）法官至現場勘驗時，相對人對此亦表示「無意見」，此有
    勘驗筆錄可稽；況且該80年間重建之房屋，縱然曾經整修，
    但亦在83年間整修，對此相對人亦表示「無意見」，故系爭
    建物非抗告人所建造即非抵押物，至為明確。
  (四)本件訴外人合作金庫銀行將其抵押權轉讓予相對人，相對人
    依法概括承受訴外人合作金庫銀行之權利義務，應受上開調
    解筆錄之拘束，對於更後暫編826 之未保存登記建物，面積
    45.28 平方公尺（屏東縣萬丹鄉○○路2 段146 號）應予撤
    回查封執行。然而相對人卻違反誠信，對系爭建物不撤回執
    行，顯屬不法，為此依法提出抗告等語，並聲明：1.原裁定
    廢棄，更為適法之裁定。2.聲請及抗告程序費用，由相對人
    負擔。
二、查抗告人與合作金庫銀行前經本院以96年度屏小移調字第32
    號調解筆錄，就抗告人所有坐落屏東縣萬丹鄉○○段87建號
    原登記建物面積為140.96平方公尺於91年3 月5 日所為設定
    登記面積同意更正為95.68 平方公尺等情，業經本院調閱上
    述民事卷審閱無誤，而抗告人曾於97年度屏簡字第889 號債
    務人異議之訴事件中，就坐落同段970-2 、973 地號土地上
    暫編建號826 號之一層磚造鐵皮屋面積45.28 平方公尺之建
    物提起撤銷強制執行程序之訴，核其聲明為撤銷之請求，主
    張理由亦以其於本院前案96年度屏小移調字第32號調解筆錄
    中，已就抗告人所有坐落屏東縣萬丹鄉○○段87建號原登記
    建物面積為140.96平方公尺於91年3 月5 日所為設定登記面
    積同意更正為95.68 平方公尺，主張本件前開45.28 平方公
    尺之建物不得強制執行，況該事件被告當事人亦為合作金庫
    銀行，其於本院98年度屏簡字第293 號聲明雖是主張被告應
    撤回前開建物之強制執行，然其與前開97年度屏簡字第889
    號債務人異議之訴不論當事人或訴之聲明或是事實理由均屬
    相同，核屬同一事件，業經本院調卷審閱無誤，故原審以其
    重複起訴駁回本件之訴，於法並無違誤，抗告意旨指摘原裁
    定不當，求於廢棄，為無理由，抗告應予駁回。
三、依民事訴訟法第436 條之1 第3 項、第495 條之1 第1 項、
    第449 條第1 項、第95條、第78條，裁定如主文。
中    華    民    國    99    年    2     月    26    日
                  民事第一庭    審判長法  官  孫國禎
                                      法  官  張以岳
                                      法  官  潘  快
正本係照原本作成
本裁定不得抗告。
                                      書記官  黃麗燕
中    華    民    國    99    年    2     月    26    日

司法院資訊處製作；財團法人民間司法改革基金會備份。
